臺灣臺北地方法院民事簡易判決
110年度北簡字第19339號
原      告  曹鈞翔  
被      告  楊昇穎  
上列當事人間請求侵權行為損害賠償事件，本院於中華民國111
年2月8日言詞辯論終結，判決如下：
    主      文
被告應給付原告新臺幣壹拾萬肆仟柒佰壹拾玖元，及自民國一百
一十年八月十七日起至清償日止，按週年利率百分之五計算之利
息。
原告其餘之訴駁回。
訴訟費用新臺幣參仟肆佰貳拾元由被告負擔三分之一，餘由原告
負擔。
本判決第一項得假執行。但被告以新臺幣壹拾萬肆仟柒佰壹拾玖
元為原告預供擔保，得免為假執行。
    事實及理由
一、按因侵權行為涉訟者，得由行為地之法院管轄，民事訴訟法
    第15條第1項定有明文。經查，本件侵權行為地在臺北市中
    山區長春路3巷與長春路口，有道路交通事故現場圖可稽（
    見本院卷第91頁），本院自有管轄權，合先敘明。
二、原告主張：民國109年12月20日17時23分許，原告騎乘車牌
    號碼000-0000號普通重型機車(下稱系爭機車)，沿臺北市中
    山區長春路西向東第1車道直行，行經長春路3巷口時，在相
    同行向行駛於第2車道之被告所駕駛之車牌號碼00-0000號自
    用小客車(下稱系爭肇事車輛)突然向左迴轉，撞及系爭車輛
    ，致原告人車倒地，因而受有右手、唇部多處撕裂傷、臉部
    開放性傷口及多處撕裂傷、四肢及臉部多處挫傷之傷害，及
    系爭機車受有損害，原告因此支出車輛停車費及罰單新臺幣
    (下同)6,920(計算式：停車費920元＋罰單6000元＝6920元)、
    拖運系爭機車費用1,700元、系爭機車維修費用26,755元、
    防水外套毀損12,460元，合計47,835元(計算式：6920＋1700
    ＋26755＋12460＝47835)，及醫療費用3,440元(此部分已經保
    險公司理賠3,440元)、處理傷口之醫療照護費用487元(計算
    式：192＋295＝487)、往來醫院之交通費610元(計算式：180＋
    180＋70＋180＝610)、後續醫療費用11,400元(計算式：11400×
    3＝34200)、工作損失34,908元，合計70,205元(計算式：487
    ＋610＋34200＋34908＝70205)，並請求精神慰撫金200,000元，
    總計318,040元(計算式：47835＋70205＋200000＝318040)，爰
    依民法第184條第1項前段、第193條第1項、第195條第1項之
    規定，請求被告賠償318,040元，為此提起本件訴訟等語，
    並聲明：被告應給付原告318,040元，及自起訴狀繕本送達
    翌日起至清償日止，按週年利率5%計算之利息。
三、被告則以：
　㈠被告不否認於前揭時、地，駕駛系爭肇事車輛，因不當迴轉
    與原告騎乘之系爭機車發生碰撞，造成原告右手一處撕裂傷
    、唇部一處撕裂、臉部三處撕裂傷、四肢及臉部多處擦挫傷
    及系爭機車左側身毀損，應依民法侵權行為負擔損害賠償責
    任。
　㈡惟被告認為原告請求過鉅顯然偏離常情，茲就原告各項請求
    答辯如後：
　⒈停車費及逾期罰款部分：
　　原告為系爭機車之車主，依法得自行決定機車停放位置、損
    害是否修繕、是否繳納停車費，任何人均無法越俎代庖，原
    告無故將系爭機車停放在停車格長達4個月，支出停車費920
    元，且未於期限內繳納停車費而遭罰款6,000元，合計6,920
    元，實難據為本件侵權行為之必要費用，且原告始終未敘明
    此筆費用為民法第193條第1項或第195條第1項之何種法益侵
    害。
　⒉系爭機車之拖運費及維修費部分：
　　依據原告提出之原證6拖車單及原證7估價單二者比較以觀，
    拖車單之目的地為「淡水」，估價單上之維修店家電話「00
    00-0000」、地址為「新北市○○區○○路000○0號」，而原告住
    士林區，拖車單上之目的地「淡水區」及修車地「蘆洲區」
    與原告住家「士林區」或事故地點「中山區」並無任何地緣
    關係之連結，被告實地查訪發現該店為「騏揚國際有限公司
    」，主要經營為汽車買賣、改裝店家，而非摩托車維修店，
    被告撥打電話「0000-0000」至該店家，該店家回覆其係經
    營補習班，原告是否真將系爭機車拖至淡水維修26,755元，
    或以不實憑證向被告據以請求，已非無疑，且原證7為估價
    單而非收據，顯見原告並未實際有此支出，應非有此損害；
    縱認系爭機車修繕之金額為真實，亦應予以折舊，本件應扣
    除9/10之零件折舊即24,080元(計算式：26755×9/10＝24080
    。元以下四捨五入)，原告僅得請求2,675元(計算式：00000
    000000＝2675)。
　⒊Columbia防水外套部分：
　　原告所舉原證9之外套為二件式外套新品市12,460元，而原
    告車禍時所穿著之外套應為內裡外套並非外衣外套，亦即，
    官網之價格為二件外套之價格，被告僅造成破損一件卻要求
    被告給付二件之價格，顯不合理，況衣物破損並非以添置新
    衣為唯一修補方法，請專業改衣師應可原告原本衣物達到原
    有之外觀及保暖效能，被告願給付500元予原告作為衣物修
    補費用。
　⒋醫療費用部分：　
　　原告此部分之損失，已向保險公司理賠，此部分之損失已經
    填補，自不得再向被告請求。
　⒌醫療補給費用及計程車資，原告請求醫療照護用品487元及計
    程車資610元，此部分被告不予爭執。
　⒍看護費及工作損失部分：
　　依原證3醫院診斷證明書之醫囑以觀，醫生未建議原告應在
    家修養及以免傷勢加劇亦無建議需專人照顧，並未達到「勞
    動能力減損」或「需要專人照顧」之狀態，如原告真有請假
    或單純不想去工作或請家屬照護之事實，應難飭令被告就此
    負責；再者，原告所出之薪資證明單無法看出雇主名稱、勞
    健保勞工負擔部分、無製作薪資條之人簽章、原告亦未拿出
    相對應之金流資料以核其實，實難令人相信此份薪資單為真
    實；且原告自稱其下班兼差跑UBER EAT，4天平均可賺取1,9
    77元，然依原告於調解庭提供之資料以觀，事故發生當週，
    原告才有UBER EAT跑程收入紀錄，12月14日以前及21日以後
    均無跑程收入紀錄，該收入應屬臨時性收入，實難以一時一
    地之收入逕自推論受有一個月收入損害。況原告於109年3-6
    月，每月個月都遲到，單月遲到少則57分鐘，多則高達221
    分鐘，甚至3月還高達11天未打卡，可見原告在公司原本的
    出勤紀錄就非常差，實難令人相信原告是因此次車禍受傷請
    假多天而遭公司辭退。
　⒎後續醫療費用部分：
　　馬偕紀念醫院109年12月23日製發之診斷證明書並未提及原
    告必須做飛梭雷射，109年12月30日製發之診斷證明書亦僅
    提及原告需使用矽膠凝膠預防疤痕肥厚；在兩造110年4月調
    解破局後，原告才向馬偕紀念醫院再次請求製發之診斷證明
    書始提及建議使用雷射治療，足證雷射治療並非必要費用，
    況醫生建議的是脈衝光手術，而非原告主張的飛梭雷射，顯
    見原意圖藉此索取不合理的高額賠償金，且被告歷經二次調
    解，原告受傷患部皮膚光滑應已大致恢復，原告請求三次雷
    射除疤費用，自屬無由。
　⒏精神慰撫金部分：
　  原告受有輕傷，並無減損原告勞能力亦與原告收入減少無因
    果關係，且原告所據以請求之單據多有不實之情況以致兩造
    難以利用調解程序達成和解共識，被告為一名從南部北上工
    作之普通上班醫族、未婚，家中有年邁父母需撫養，被告認
    為慰撫金應以3,000元適當。
　⒐故被告為原告請求賠償範圍至多以7,272元為合理(計算式：2
    675＋500＋487＋610＋3000＝7272)。　　　　　　　
　㈢並聲明：⒈原告之訴駁回。⒉如受不利判決，願供擔保請准宣
    告免為假執行。　　
四、本院得心證之理由：
　㈠原告主張被告於前揭時、地，駕駛系爭肇事車輛，因迴轉未
    注意其他車輛，其左前車身與沿同路同向由原告騎乘之系爭
    機車前車頭發生碰撞，致原告人車倒地，原告因而受有右手
    、唇部多處撕裂傷、臉部開放性傷口及多處撕裂傷、四肢及
    臉部多處挫傷等傷害，及系爭機車受有損害，業據原告提出
    之道路交通事故現場圖、車損照片、馬偕紀念醫院109年12
    月30日乙種診證明書、受傷照片、臺北市車輛行車事故鑑定
    委員會鑑定意見書為據(見本院卷第23-47頁)；復經本院依
    職權向臺北市政府警察局交通警察大隊調閱道路交通事故初
    步分析研判表、道路交通事故現場圖、道路交通事故補充資
    料表、道路交通事故談話紀錄表、道路交通事故調查報告表
    ㈠㈡、道路交通事故當事人酒精測定紀錄表、道路交通事故肇
    事人自首情形紀錄表、道路交通事故當事人登記聯單、監視
    器畫面、道路交通事故照片黏貼紀錄表（見本院卷第89-117
    頁）；又本件被告自陳不否認於前揭時、地，駕駛系爭肇事
    車輛，因不當迴轉與原告騎乘之系爭機車發生碰撞，造成原
    告右手一處撕裂傷、唇部一處撕裂、臉部三處撕裂傷、四肢
    及臉部多處擦挫傷及系爭機車左側身毀損，應依民法侵權行
    為負擔損害賠償責任等語(見本院卷第145頁)，故被告應負
    侵權行為責任。
　㈡按因故意或過失不法侵害他人之權利者，負損害賠償責任；
    不法侵害他人之身體或健康者，對於被害人因此喪失或減少
    勞動能力，或增加生活上之需要時，應負損害賠償責任；不
    法侵害他人之身體、健康、名譽、自由、信用、隱私、貞操
    ，或不法侵害其他人格法益而情節重大者，被害人雖非財產
    上之損害，亦得請求賠償相當之金額，民法第184條第1項前
    段、第193條第1項、第195條第1項前段，分別定有明文。又
    按不法侵害他人之人格權，被害人受有非財產上損害，請求
    加害人賠償相當金額之慰撫金時，法院對於慰撫金之量定，
    應斟酌實際加害情形、所造成之影響、被害人痛苦之程度、
    兩造之身分地位、經濟情形及其他各種狀況，以核定相當之
    數額（最高法院47年台上字第1221號、51年台上字第223號
    判決要旨參照）。本件被告應對原告負賠償責任，已如前述
    ，茲就原告請求之各項損害賠償，審核如下：
　⒈關於支出停車費及罰單部分：
　　原告主張系爭機車因停放停車格支出停車費920元及罰款6,0
    00元，合計6,920元，固提出罰單及停車費補單繳款證明為
    證(見本院卷第49-59頁)，然系爭機車因本件事故受損後，
    何時進行修繕，係取決於原告，非被告所得置喙，原告不將
    系爭機車即時拖吊前往機車行進行修繕，任意將系爭機車停
    放於停車格，致產生停車費用，自不可歸責於被告，況原告
    更逾期繳納停車費而遭逕行舉發需繳納違規罰鍰6,000元，
    亦不可歸責於被告，故原告請求被告賠償停車費及罰單6,92
    0元，洵屬無據。
　⒉關於系爭機車之拖運費用部分：
　  原告主張因拖吊系爭機車支出費用1,700元，並提出救援王
    拖吊收據為證(見本院卷第175頁)，依該收據所記載：「車
    牌：000-0000」、「車主電話：0000000000」、「車輛位置
    ：長春路，To：淡水」、「合計：1700，清」，堪認原告確
    實有委託救援王拖吊系爭機車，並支出費用1,700元，應屬
    真正，至被告辯稱拖車單上之目的地「淡水區」及修車地「
    蘆洲區」與原告住家「士林區」或事故地點「中山區」並無
    任何地緣關係之連結云云，並無礙於原告支出拖吊費用之事
    實，故原告請求賠償拖吊費用1,700元，洵屬有據。
　⒊關於系爭機車之維修費用部分：
　　原告主張支出系爭機車維修費用26,755元，並提出估價單為
    證(見本院卷第63頁)，復按不法毀損他人之物者，應向被害
    人賠償其物因毀損所減少之價值，為民法第196條所明定。
    而所謂請求賠償物被毀損所減少之價額，得以修復費用為估
    定標準，但以必要者為限，例如修理材料以新品換舊品，應
    予折舊（參見最高法院77年度第9次民事庭會議決議）。經
    查，依原告提出之估價單所載，其中工資費用為10,000元，
    零件費用為16,755元，依前揭說明，系爭車輛之修復既以新
    零件更換被毀損之舊零件，自應將零件折舊部分予以扣除。
    而依行政院所頒「固定資產耐用年數表」及「固定資產折舊
    率表」之規定，機器腳踏車之耐用年數為3年，依定率遞減
    法每年折舊536/1000，其使用期間未滿1年者，按實際使用
    之月數相當於全年之比例計算之，不滿1月者，以1月計，其
    最後1年之折舊額，加歷年折舊累計額，其總和不得超過該
    資產成本原額之9/10。準此，系爭機車出廠日為100年7月，
    有道路交通事故補充資料表足憑(見本院卷第93頁)，至事故
    發生日即109年12月20日止，實際使用年數已逾3年，故系爭
    機車零件費用扣除折舊後之費用為1,676元（計算式：16755
    ×10%＝1676，元以下四捨五入），並加計工資費用10,000元
    原告得請求之系爭機車修復費用應為11,676元（計算式：16
    76＋10000＝11676)。故原告主張零件費用不應扣除折舊云云
    ，為不可採，被告辯稱零件應予折舊云云，則屬可採。
  ⒋關於Couumbia防水外套部分：
　　原告主張其防水外套因本件事故毀損，該防水外套3年前購
    入價額為12,460元，請求被告全額賠償，並提出官網售價資
    料為證(見本院卷第67頁)，參照行政院所頒「固定資產耐用
    年數表」及「固定資產折舊率表」，僅就固定資產列明折舊
    年限（例如營業用小客車耐用年限為4年、腳踏車耐用年限
    為3年等），針對非固定資產部分，因服飾材料、品質各有
    不同，行政院主計處公布之「什項設備分類明細表中」並無
    針對服飾使用年限為統一規定，本院參照「什項設備分類明
    細表中」以布料為主要材質之「窗簾」及「飾品」等項目之
    最低使用年限均為3年，而依照一般經驗法則，窗簾應較服
    飾更為耐用，故本院依職權認定系爭防水外套之耐用年限為
    3年，依定率遞減法每年應折舊536/1000，其最後1年之折舊
    額，加歷年折舊累計額，其總和不得超過該資產成本原額之
    9/10，原告自陳於3年前購入系爭外套，即實際使用年限已
    逾3年，準此，系爭外套於扣除折舊後之價額為1,246元(計
    算式：12460×1/10＝1246)，故原告得請求賠償系爭外套之費
    用為1,246元，超過部分之請求，則屬無據。
　⒌關於醫療費用部分：
　　原告主張支出醫療費用3,440元，然業經保險公司理賠3,440
    元，原告就此部分未再額外請求。
　⒍關於醫療照護費用部分：
　　原告主張支出醫療照謢費用487元，並提出統一發票為證(見
    本院卷第69頁)，復被告自陳沒意見，同意給付等語(見本院
    卷第206頁)，故原告請求賠償醫療照謢費用487元，洵屬有
    據。
　⒎關於交通費用部分：
　　原告主張往來醫院看病支出交通費用610元，並提出計程車
    乘車證明為證(見本院卷第71頁)，復被告自陳沒意見，等語
    (見本院卷第206頁)，故原告請求賠償交通費用610元，洵屬
    有據。
　⒏後續醫療費用部分：
　　原告主張後續除疤至少須進行3次雷射脈衝光治療，每次11,
    400元，合計34,200元(計算式11400×3＝34200)，並提出診斷
    證明書、醫美雷射費用參考表為證(見本院卷第73、75頁)，
    依上開診斷證明書所載，醫囑：「疤痕建議接受雷射脈沖光
    治療至少3次」，另一般只接受脈衝光治療費用約需3,500元
    至4,500元不等，亦有馬偕紀念醫院111年1月13日馬院醫外
    字第1110000126號函可參(見本院卷第183頁)，本院認每次
    費用以4,000元為適當，則原告進行3次雷射脈衝光治療之費
    用為12,000元(計算式：4000×3＝12000)，至原告主張雷射脈
    衝光治療，每次11,400元，依上開醫美雷射費用參考表所載
    ，應係指進行「飛梭雷射」(見本院卷第75頁)，原告主張進
    行雷射脈衝光治療，每次費用為11,400元，容有誤會，故原
    告得請求賠償後續醫療費用為12,000元，洵屬有據，超過部
    分之請求，則屬無據。
　⒐關於工作損失部分：
　　原告主張因本件事故休養1個月無法工作，更因休息遭辭退
    ，受有工作損失27,000元，及1個月無法兼職之工作損失7,9
    08元，合計34,908元(計算式：27000＋7908＝34908)，並提出
    109年7月至12月薪資表、UREREAT薪資條為證(見本院卷第77
    、79頁)，本院審酌原告所受上揭傷害(見本院卷第27-41頁)
    ，認原告休養1個月無法工作，尚屬必要且正當，又原告於
    事故發生前在旺誠寵物店工作，每月薪資為27,000元，至於
    UBEREAT兼職部分，原告係於事故發生前之109年12月14日始
    開始兼職UBEREAT外送工作，然既稱兼職，其實際工作之時
    數即屬未定，則原告是否得於事故未發生前均能依其所主張
    每星期兼職4天並有收入1,977元，即有可疑，故原告據此推
    算其因受傷休養1個月受有無法兼職之損失7,908元，核屬無
    據，故原告得請求賠償工作損失27,000元，洵屬有據，超過
    部分之請求，則屬無據。
　⒑精神慰撫金部分：
　　原告主張因本件事故，受有前揭傷害，請求賠償精神慰撫金
    200,000元，再查原告因本件車禍事故受有右手、唇部多處
    撕裂傷、臉部開放性傷口及多處撕裂傷、四肢及臉部多處挫
    傷之傷害等傷害，受有精神痛苦，堪可認定，依民法第195 
    條第1項前段規定，原告自得請求被告賠償非財產上之損害
    。本院審酌原告於本件事故發生前，任職旺誠寵物店，每月
    薪資27,000元，並已開始兼職4天的UBEREAT外送工作，被告
    為一般上班族，併審酌原告所受精神上痛苦之程度、兩造之
    身分、地位、經濟狀況等一切情狀，認原告請求給付精神慰
    撫金200,000元，尚屬過高，應以50,000元為適當。
　⒒從而，原告得請求賠償104,719元（計算式：1700＋11676＋124
    6＋487＋610＋12000＋27000＋50000＝104719）。
  ㈢末按遲延之債務，以支付金錢為標的者，債權人得請求依法
    定利率計算之遲延利息；應付利息之債務，其利率未經約定
    ，亦無法律可據者，週年利率為百分之五；給付無確定期限
    者，債務人於債權人得請求給付時，經其催告而未為給付，
    自受催告時起，負遲延責任。其經債權人起訴而送達訴狀，
    或依督促程序送達支付命令，或為其他相類之行為者，與催
    告有同一之效力，民法第233條第1項前段、第203條、第229
    條第2項分別有明文規定。本件原告之請求，核屬無確定期
    限之給付，自應經原告催告未為給付，被告始負遲延責任。
    準此，原告請求被告給付自起訴狀繕本送達翌日即110年8月
    17日（見本院卷第19頁）起至清償日止，按週年利率5%計算
    之利息，核無不合，併予准許。
五、綜上所述，原告據以提起本訴，請求被告給付104,719元，
    及自起訴狀繕本送達翌日即110年8月17日起至清償日止，按
    週年利率5%計算之利息，為有理由，應予准許，逾此範圍之
    請求，為無理由，應予駁回。
六、本件原告勝訴部分係就民事訴訟法第427條訴訟適用簡易程
    序所為被告敗訴之判決，依同法第389條第1項第3款規定，
    應依職權宣告假執行，並依同法第392條第2項規定，依職權
    宣告被告如預供擔保，得免為假執行。
七、本件事證已臻明確，兩造其餘攻擊防禦方法及證據，核與判
    決之結果不生影響，爰不一一論列，併此敘明。
八、訴訟費用負擔之依據：民事訴訟法第79條。本件訴訟費用額
    ，依後附計算書確定如主文第3項所示金額。
中　　華　　民　　國　　111 　年　　2 　　月　　22　　日
                  臺北簡易庭    法  官  葉藍鸚
訴訟費用計算書
項　　    目               金　額（新臺幣）　　   備　註
第一審裁判費   　 　　     3,420元
合　　　　計　　　         3,420元
以上正本係照原本作成。
如不服本判決，應於判決送達後20日內向本庭提出上訴狀（須按
他造當事人之人數附繕本）。如委任律師提起上訴者，應一併繳
納上訴審裁判費。
中　　華　　民　　國　　111 　年　　2 　　月　　22　　日
                                書記官  林錫欽